【裁判字號】    90,交訴,26
【裁判日期】    900330
【裁判案由】    業務過失致死
【裁判全文】
臺灣桃園地方法院刑事判決                            九十年度交訴字第二六號
    公  訴  人  臺灣桃園地方法院檢察署檢察官
    被      告  甲○○
右列被告因業務過失致死案件，經檢察官提起公訴（九十年度偵字第八六九號），本
院判決如左：
    主  文
甲○○從事業務之人，因業務上之過失致人於死，處有期徒刑拾月，緩刑參年。
    事  實
一、甲○○係設於台北市中山區○○○路○段六五號四樓之均輝貨運股份有限公司之
    司機，以駕駛大貨車載送貨物為業，係從事駕駛業務之人，於民國八十九年七月
    二十八日下午四時二十分許，駕駛車號ＡＬ─三二七號營業大貨車沿桃園縣蘆竹
    鄉○○路○段西往東方向前進，並在該路段五四六號前左轉時，其原應注意在車
    輛行進中之車前狀況，隨時採取必要安全措施，且轉彎車應讓直行車先行，而依
    當時天候、視線、路況、視距等情事，並無不能注意之情事，詎竟疏於注意該路
    段東往西方向之直行車輛動態，於行經上開路段時，適有亦疏未注意車前狀況隨
    時採取必要安全措施，且未考領機車駕駛執照之丁○○（傷害未據告訴）所騎乘
    而後載簡嘉慧（起訴書誤載為簡佳慧）之車號ＢＹＢ─一二二號機車行至該處，
    而與甲○○所駕駛之上開大貨車發生擦撞，致丁○○所騎乘後載之簡嘉慧之上開
    機車人車倒地，使簡嘉慧受有頭部外傷、顱內出血等傷害，甲○○旋即將簡佳慧
    送醫並報警處理，並向前來處理車禍案件之桃園縣警察局大園分局蘆竹分駐所乙○○警員坦承肇事經過而接受裁判，嗣簡嘉慧經送醫後，因頭部外傷、顱內出血
    而不治死亡。
二、案經台灣桃園地方法院檢察署檢察官據報相驗後自動檢舉偵查起訴。
    理  由
一、訊據被告甲○○對於右開時、地駕汽車肇事之犯罪事實，迭於警訊時及偵審中坦
    承不諱，核與被害人簡佳慧之父丙○○、被害人丁○○於警訊時及偵查中指訴情
    節相符，並有道路交通事故調查報告表、現場及車損照片十幀在卷可稽，而被害
    人簡嘉慧確因本件車禍死亡，亦經台灣桃園地方法院檢察署檢察官督同法醫師相
    驗屬實，製有驗斷書、相驗屍體證明書及勘驗筆錄附卷可按。
二、按汽車駕駛人應注意車前狀況，隨時採取必要安全措施，又轉彎車應暫停讓直行
    車先行，道路交通安全規則第九十四條第三項、第一百零二條第一項第二款分別
    定有明文。被告為汽車之駕駛人，自應注意上開安全規定，且依肇事當時之狀況
    ，並非不能注意及此，竟疏於注意，駕駛上開自大貨車在上述路段左轉彎未讓直
    行車（即丁○○所騎乘上開機）先行，因而肇事致被害人簡嘉慧受有上述傷害而
    死亡，被告對本件車禍之發生顯有過失；又本案經送台灣省桃園縣區車輛行車事
    故鑑定委員會鑑定，亦同此認定，有該會八十九年十月十六日八九府車鑑桃字第
    八九一一四八號函及鑑定意見書在卷可憑。至被害人丁○○雖亦有無照駕駛重型
    機車且疏未注意車錢狀況之過失（台灣省桃園縣區車輛行車事故鑑定委員會鑑定
    結果，亦認為被害人丁○○有上述過失行為），亦同為本件車禍肇事之原因；惟
    按刑法上所謂之「過失」，係指行為人雖非故意，但按其情節應注意，並能注意
    ，而不注意者而言，被害人丁○○雖與有過失，仍無法減免行為人在不超越社會
    相當性之範圍應有之注意義務，且刑事責任係對於反社會行為所加之公之制裁，
    不若民事責任係專以填補損害為目的，因此並無允許依過失相抵之理論，而消長
    已發生之刑事責任之餘地，是本件被告仍難辭其過失之責。而被害人簡嘉慧因本
    件車禍致受前開所述之傷害，嗣經送醫後，因頭部外傷、顱內出血而不治而死亡
    ，已如前述，則被告之過失行為與被害人簡嘉慧亡間，具有相當因果關係。本案
    事證明確，被告之過失犯行，洵堪認定。
三、按刑法上所謂「業務」，乃指其本人直接所選擇生活上之地位而言（最高法院二
    十年上字第七八九號判例參照），查被告係職業司機，以大貨車載送貨物為業，
    業據其供述在卷，其駕車之行為，係有反覆繼續性而對人之身體、生命有危險性
    之行為，則其於駕車過失肇事，致人死亡。核被告所為，係犯刑法第二百七十六
    條第二項之業務過失致死罪。又被告於車禍發生後隨即向前來處理車禍事宜之桃
    園縣警察局大園分局蘆竹分駐所乙○○警員自首坦承肇事，接受裁判，亦業據警
    員乙○○證述在卷，係對於未經發覺之罪自首而受裁判，應依刑法第六十二條前
    段規定減輕其刑。爰審酌被告之過失程度、所生之危害、被害人對本件車禍之發
    生亦有過失，及被告肇事後坦承犯行，態度良好，且與被害人家屬達成和解，有
    調解書在卷足憑，並賠償損害等一切情狀，量處如主文所示之刑，以資懲儆。又
    被告前未曾受有期徒刑以上刑之宣告，台灣高等法院刑案被告全國前案紀錄表、
    台灣桃園地方法院檢察署刑案資料查註紀錄表各一紙在卷可稽，其因一時失慮，
    偶罹刑典，惟事後已深具悔意，經此刑之宣告後，應知警惕而無再犯之虞，本院
    因認所宣告之刑以暫不執行為當，爰予以宣告緩刑三年，用啟自新。
據上論斷，應依刑事訴訟法第二百九十九條第一項前段，刑法第二百七十六條第二項
、第六十二條前段、第七十四條第一款，罰金罰鍰提高標準條例第一條前段，判決如
主文。
本案經檢察官陳志全到庭執行職務。
中      華      民      國      九十      年        三    月    三十    日
                                臺灣桃園地方法院刑事第四庭
                                      法  官   邱滋杉
右正本證明與原本無異。
如不服本判決，應於判決送達後十日內向本院提出上訴狀( 應附繕本 )，上訴於
臺灣高等法院。
                                      書記官   周巧屏
中      華      民      國      九十      年        四    月    十    日
附論罪科刑依據之法條：
刑法第二百七十六條
因過失致人於死者，處二年以下有期徒刑、拘役或二千元（現已提高十倍為二萬元）
以下罰金。
從事業務之人，因業務上之過失犯前項之罪者，處五年以下有期徒刑或拘役得併科三
仟元（現已提高十倍為三萬元）以下罰金。


司法院資訊處製作；財團法人民間司法改革基金會備份。
